臺灣臺北地方法院刑事判決　　　　　　　96年度訴字第1261號
公　訴　人　臺灣臺北地方法院檢察署檢察官
被　　　告　甲○○
上列被告因毒品危害防制條例案件，經檢察官提起公訴（96年度
偵字第15748 號），因被告於準備程序中就被訴事實為有罪之陳
述，經本院合議庭裁定改行簡式審判程序審理，茲判決如下：
    主  文
甲○○施用第一級毒品，累犯，處有期徒刑拾月。
扣案海洛因貳包（合計驗餘淨重零點貳參零柒公克）均沒收銷燬
，空包裝貳個（合計重零點肆公克）均沒收。
    事  實
一甲○○前因施用毒品案件，經本院以九十年度毒聲字第八一五
  號裁定送勒戒處所觀察、勒戒後，認無繼續施用毒品之傾向，
  經臺灣臺北地方法院檢察署檢察官以九十年度毒偵緝字第二一
  九號不起訴處分書為不起訴處分確定；又因施用毒品案件，經
  本院以九十一年度毒聲字第八○五號裁定送觀察、勒戒後，認
  有繼續施用毒品傾向，再裁定令入戒治處所施以強制戒治後，
  以九十一年度毒聲字第二六○九號裁定停止戒治，所餘期間付
  保護管束，民國九十二年八月五日戒治期滿而執行完畢，並由
  本院以九十二年度訴字第三四三號判決判處有期徒刑九月。另
  因搶奪及侵占案件，經本院以九十一年度訴第二○七號判決分
  別判處有期徒刑四年及罰金銀元三千元，經臺灣高等法院以九
  十一年度上訴字第一一九五號判決駁回上訴確定。前述施用毒
  品及搶奪二罪並經本院以九十二年度聲字第一一八五號裁定定
  應執行刑有期徒刑四年七月，九十五年十二月二十九日假釋出
  監，假釋期間交付保護管束，九十六年一月十三日保護管束期
  滿假釋未經撤銷而視為執行完畢。竟又於九十六年七月六日下
  午四、五點左右在臺北市青年公園附近施用第一級毒品海洛因
  ，嗣於同日下午六點左右，為警於臺北市○○區○○街一四六
  號前查獲，扣得甲○○所有之海洛因二包（合計淨重○點二三
  五公克，驗餘淨重○點二三○七公克，空包裝合計重○點四公
  克），並採尿送驗，始知上情。
二案經臺北市政府警察局萬華分局報請臺灣臺北地方法院檢察署
  檢察官偵查起訴。
    理  由
一程序事項
(一)本件被告所犯為死刑、無期徒刑、最輕本刑三年以上有期徒刑
  以外之罪，亦非高等法院管轄第一審之案件，其於本院行準備
  程序時並就被訴事實為有罪之陳述，經聽取檢察官及被告之意
  見後，依刑事訴訟法第二百七十三條之一第一項之規定，由本
  院合議庭裁定本件改依簡式審判程序，並由受命法官獨任進行
  審理。
(二)被告以外之人於審判外之言詞或書面陳述，除法律有規定者外
  ，不得作為證據，刑事訴訟法第一百五十九條第一項固有明文
  ；惟被告以外之人於審判外之陳述，雖不符同法第一百五十九
  條之一至之四規定，而經當事人於審判程序同意作為證據，法
  院審酌該言詞陳述或書面陳述作成時之情況，認為適當者，亦
  得為證據。又當事人、代理人或辯護人於法院調查證據時，知
  有第一百五十九條第一項不得為證據之情形，而未於言詞辯論
  終結前聲明異議者，視為有前項之同意，同法第一百五十九條
  之五亦定有明文。本件公訴人及被告甲○○於本院準備程序及
  審判程序中對於本案相關證人於偵查中之證述暨其他相關具傳
  聞性質之證據資料之證據能力，均表示沒有爭執，且迄於言詞
  辯論終結前亦未聲明異議。本院審酌本案證人之陳述及證據資
  料作成時之情況，核無違法取證或其他瑕疵，認為以之作為證
  據為適當，前述證人於審判外之陳述及相關證據資料，自得做
  為證據。
二認定犯罪事實所憑之證據及理由：前述事實除被告甲○○於本
  院審理時自白外，被告於九十六年七月六日為警採尿送臺灣尖
  端先進生技醫藥股份有限公司檢驗結果，嗎啡及可待因均呈陽
  性反應，有該公司九十六年七月十六日濫用藥物檢驗報告、臺
  北市政府警察局偵辦毒品案件尿液檢體委驗單各一份可證。另
  扣案白色粉末二包（合計淨重○點二三五公克，驗餘淨重○點
  二三○七公克，空包裝合計重○點四公克）經交通部民用航空
  局航空醫務中心鑑定結果含有第一級毒品海洛因成分，亦有該
  中心九十六年七月二十三日航藥鑑字第0960939 鑑定書可憑，
  足以擔保被告自白之真實性，本件證據明確，已可證明被告確
  有事實欄所載施用海洛因之犯行，應依法論科。
三論罪科刑之依據：核被告所為，係犯毒品危害防制條例第十條
  第一項施用第一級毒品罪，其持有第一級毒品海洛因之低度行
  為，為施用之高度行為吸收，不另論罪。又被告曾有如事實欄
  所述之犯罪科刑執行完畢情形，有臺灣高等法院被告前案紀錄
  表一份可參，其受有期徒刑執行完畢後，於五年內再因故意犯
  有期徒刑以上之本罪，為累犯，依法加重其刑。本院審酌被告
　犯後態度良好，坦承犯行，且所犯屬自戕行為，其為戒除毒癮
  ，現更於行政院衛生署八里療養院接受美沙酮之替代療法，顯
  有悔意等一切情狀，量處如主文所示之刑。扣案海洛因二包（
  合計淨重○點二三五公克，驗餘淨重○點二三○七公克）屬第
  一級毒品，不問屬於犯人與否，均依毒品危害防制條例第十八
  條第一項前段沒收銷燬之。海洛因之空包裝二個（合計重○點
  四公克）均有防止海洛因裸露、逸出及潮濕之功用，並便於攜
  帶，為被告供施用海洛因所用之物，且屬被告所有，已經其供
  承在卷，依刑法第三十八條第一項第二款沒收之。
四適用之法條：刑事訴訟法第二百七十三條之一、第二百九十九
  條第一項前段，毒品危害防制條例第十條第一項、第十八條第
  一項前段，刑法第十一條前段、第四十七條第一項、第三十八
  條第一項第二款。
本案經檢察官黃珮瑜到庭執行職務
中　　華　　民　　國　　96　　年　　10　　月　　26　　日
      　　　　　　　　　刑事第十五庭  法　官  邱蓮華
上正本證明與原本無異。
如不服本判決，應於判決送達後10日內，向本院提出上訴狀。
                                      書記官  王黎輝
中　　華　　民　　國　　96　　年　　10　　月　　29　　日
附錄論罪科刑法條
毒品危害防制條例第10條第1項
施用第一級毒品者，處六月以上，五年以下有期徒刑。
